---
title: htmlwidgets包的使用
author: Fang Yongchao
date: "2021-06-17"
categories:
  - "R语言"
  - "数据可视化"
output:
  blogdown::html_page:
    toc: yes
    toc_depth: 2
---

```{r library, echo=FALSE, warning=FALSE, message=FALSE}
knitr::opts_chunk$set(warning = FALSE, message = FALSE, eval = FALSE)
```

[htmlwidgets](https://cran.r-project.org/web/packages/htmlwidgets/index.html)包为R提供了一个封装JS代码的框架。通过JS生成的htmlwidgets可以直接使用在Rmarkdown和Shiny中。

本文记录了一个简单的htmlwidgets的开发流程，封装了一个JS库[flipdown.js](https://github.com/PButcher/flipdown)，可以在Rmarkdown或Shiny中创建一个倒计时时钟。

封装的JS代码和R函数以一个包的形式存在，该包已经上传到CRAN，可以通过以下代码安装：
```{r eval=FALSE}
install.packages("flipdownWidgets")
```
或是通过[Github](https://github.com/fanggong/flipdownWidgets)安装：
```{r eval=FALSE}
# install.packages("devtools")
devtools::install_github("fanggong/flipdownWidgets")
```

## 项目结构搭建

-------------------------

首先创建一个R package项目
```{r}
devtools::create("flipdownWidgets")
```

初始化开发环境并安装必要的包
```{r}
renv::init()
renv::install("htmlwidgets")
renv::install("devtools")
```

创建widget的脚手架
```{r}
htmlwidgets::scaffoldWidget("flipdownWidgets")
```

生成函数说明文件
```{r}
devtools::document()
```

安装包
```{r}
devtools::install()
```

测试
```{r}
flipdownWidgets::flipdownWidgets("Hello World!")
```

上面的基础结构实现了一个简单的htmlwidgets：向R函数`flipdownWidgets()`传递参数**Hello World!**，该参数会被传给对应的JS函数，JS函数的功能是将参数输出到网页上。

## 相关依赖的配置

-------------------------

接下来要进行对相关JS库的依赖配置。

找到对应JS库的.js和.css文件，复制到项目中的/inst/htmlwidgets路径下。在这里，我们需要复制的文件为[flipdown.js](https://github.com/PButcher/flipdown/blob/master/dist/flipdown.js)和[flipdown.css](https://github.com/PButcher/flipdown/blob/master/dist/flipdown.css)。之后修改配置文件/inst/htmlwidgets/flipdownWidgets.yaml指定依赖。
```{yaml}
dependencies:
 - name: flipdown
   version: 0.3.2
   src: "htmlwidgets/lib/flipdown"
   script: flipdown.js
   stylesheet: flipdown.css
```

## R与JS的绑定

-------------------------

一个最简单的htmlwidgets应该至少包含了以下四个函数：

- **R捆绑函数**：该函数是一个R函数，它接收数据和其它关于htmlwidgets的可选项，生成一个htmlwidgets对象。在这里，该函数的基本结构通过前面的`scaffoldWidget("flipdownWidgets")`自动生成在/R/flipdownWidgets.R文件中；
- **JS捆绑函数**：该函数是一个JS工厂函数，它接收将要容纳这个htmlwidgets的HTML元素以及HTML元素的宽度和高度，然后通过其中的`renderValue()`方法创建htmlwidgets。`renderValue()`除了**JS捆绑函数**的参数外，还会接收**R捆绑函数**中的参数（即数据和关于htmlwidgets的可选项）。**JS捆绑函数**的基本结构同样会通过`scaffoldWidget("flipdownWidgets")`自动生成在/inst/htmlwidgets/flipdownWidgets.js文件中；
- **flipdownWidgetsOutput函数**：该函数供Shiny使用，自动生成，一般不需要做修改；
- **renderFlipdownWidgets函数**：该函数同样供Shiny使用，自动生成，一般不做修改。

这里我们需要做的其实就是以下两点：

- 确定**R捆绑函数**对应的输入参数，将这些参数在**R捆绑函数**中经过合适的转换之后打包为一个列表传入**R捆绑函数**内的` htmlwidgets::createWidget()`函数；  
- 编写**JS捆绑函数**中的`renderValue()`方法，使用**R捆绑函数**的参数在HTML元素中生成一个htmlwidgets。

## 对htmlwidgets的size进行调整

-------------------------

在**JS捆绑函数**中除了`renderValue()`方法外，还提供了一个`resize()`方法。通过`resize()`方法即可实现根据显示位置的大小调整htmlwidgets的size。

在这里，因为[flipdown.js](https://github.com/PButcher/flipdown)库通过CSS文件写死了size，所以无法直接通过`resize()`方法来调整htmlwidgets的size。

我使用的解决方案是在[flipdown.css](https://github.com/fanggong/flipdownWidgets/blob/master/inst/htmlwidgets/lib/flipdown/flipdown.css)中增加一个变量**\-\-base-unit**，与size有关的CSS样式都修改为通过该变量来计算。然后在`resize()`方法中根据显示位置的大小修改**\-\-base-unit**的值即可。

不知道有没有更好的办法，毕竟我的前端知识也很匮乏。

## 完善package的其它信息

-------------------------

如果只是自己使用的话，到上一步就已经完成了，只需要重新`devtools::install()`就可以使用该htmlwidgets了。

如果想把该包分享给他人使用或者上传到CRAN，那么遵循R包的开发原则，我们需要完善相关函数的说明文件，DESCRIPTION文件以及选择合适的LICENSE。这个不是本文主要的内容，可以参考[Releasing a package](https://r-pkgs.org/release.html)。

```{r eval=TRUE}
library(flipdownWidgets)
flipdownWidgets(Sys.time() + 60*60*24*100, width = "100%")
```

## 写在最后

-------------------------

在上面的过程中踩了一个小坑，记录一下：

通过**R捆绑函数**创建的htmlwidgets的class属性为该函数函数名（由于是通过`scaffoldWidget()`自动生成的，所以也是配置文件和JS文件的文件名）。在本文中，这个class属性是flipdownWidgets，这个和原始的JS库中是不一致的（原始的JS库中默认class属性为flipdown），这导致了CSS文件中的样式无法匹配。解决办法只能是去修改对应的flipdown.css文件或在`scaffoldWidget()`时将**name**参数设为flipdown。

此外，这种封装JS库的小部件写起来很有意思，但是意义感觉不是很大，[htmlwidgets](https://cran.r-project.org/web/packages/htmlwidgets/index.html)包更大的意义个人觉得还是在于它让我们可以通过一些自由度更高的JS来实现R语言的可视化，比如说D3.js。


