---
title: ggplot2：Scales
author: Fang Yongchao
date: "2021-03-24"
categories:
  - "数据可视化"
  - "R语言"
output:
  blogdown::html_page:
    toc: yes
    toc_depth: 2
draft: true
---

```{r echo=FALSE, message=FALSE, warning=FALSE}
knitr::opts_chunk$set(warning = FALSE, message = FALSE)
knitr::opts_chunk$set(fig.align = "center", fig.width = 6, fig.asp = 0.7)
library(ggplot2)
library(dplyr)
```

标度函数`<SCALE_FUNCTION>`应该是最麻烦的部分了，可以放进`aes()`函数中的元素都可以通过标度函数进行调整修改，只是所有的调整和修改改变的都是图形展示出来的样子，其背后的数据并没有做出任何改变。

## 对连续型数据的坐标轴进行修改

----------------------

相关函数包括`scale_x_continuous()`和`scale_y_continuous()`

- **name**：坐标轴名称
- **breaks**：坐标轴主要刻度线，可以为一个向量，也可以是一个函数，函数将**limits**作为输入，输出一个向量作为**breaks**，需要注意如果使用函数输出结果貌似会受到**expand**参数的影响，具体影响不明
- **minor_breaks**：坐标轴次要刻度线，具体同**breaks**
- **labels**：坐标轴各个**break**点的labels，可以为一个向量，也可以是一个函数，函数将**breaks**作为输入，输出一个向量作为**labels**
- **limits**：坐标轴范围，可以是一个长度为2的向量，也可以是一个函数，当前默认的的**limits**作为输入，输出新的**limits**
- **expand**：对当前的坐标轴进行一定程度扩充，用`expansion()`对其进行赋值
  - **mult**：上下（左右）各增加当前**limits**的**mult**倍
  - **add**：上下（左右）各增加**add**长度的坐标轴
- **trans**：直接对坐标轴进行变换，有"asn", "atanh", "boxcox", "date", "exp", "hms", "identity", "log", "log10", "log1p", "log2", "logit", "modulus", "probability", "probit", "pseudo_log", "reciprocal", "reverse", "sqrt" 和 "time"
- **position**：坐标轴位置，"left"，"right"，"bottom"或"right"
- **sec.axis**：增加副坐标轴，用`sec.axis()`对其进行赋值
  - **trans**：一个对主坐标进行变换的公式
  - **name**：名称
  - **breaks**：主要刻度线
  - **labels**：标签
- `scale_*_log10()`，`scale_*_reverse()`，`scale_x_sqrt()`提供了三种常见变换的简写
- 通过调整数据和**sec.axis**可以实现双坐标轴

```{r}
dat <- tibble(
  Month = c(1:12), 
  Sales = sample(1:12),
  CumSales = cumsum(Sales)
)
ggplot(dat, aes(Month, Sales)) +
  geom_col(fill = "blue", alpha = 0.3) +
  geom_path(aes(Month, CumSales/5), colour = "darkgreen") +
  geom_point(aes(Month, CumSales/5), colour = "darkgreen") +
  scale_y_continuous(
    breaks = seq(0, 16, 4), minor_breaks = seq(0, 16, 2),
    expand = expansion(mult = 0, add = 0.5), limits = c(0, 16),
    sec.axis = sec_axis(trans = ~ 5*., name = "CumSales")
    ) +
  scale_x_continuous(breaks = c(1:12), minor_breaks = NULL)
```

```{r}
dat <- tibble(long = 10^(1:10), lat = 1:10)
ggplot(dat, aes(long, lat)) +
  geom_point() +
  scale_x_log10()
```

```{r}
dat <- tibble(long = 10:1, lat = 1:10)
ggplot(dat, aes(long, lat)) +
  geom_point() +
  scale_y_reverse()
```

```{r}
dat <- tibble(long = (1:10)^2, lat = 1:10)
ggplot(dat, aes(long, lat)) +
  geom_point() +
  scale_x_sqrt()
```

## 对离散型数据的坐标轴进行修改

----------------------------

相关函数包括`scale_x_discrete()`和`scale_y_discrete()`，这一块蛮费解的，有很多参数要等有空了弄清楚

- **palette**：##TODO
- **breaks**：用超出数据范围的值来赋值貌似没有意义，当赋的值正好是目前有的值的时候才会显示在坐标轴上
- **limits**：限定坐标轴上得值以及值的顺序
- **drop**：离散数据是factor时，是否舍弃不存在数据的因子
- **aesthetics**：##TODO
- **scale_name**：##TODO
- **na.translate**：是否保留NA
- **na.value**：##TODO
- **name**：坐标轴名称
- **labels**：给每个**breaks**设定坐标轴上的**labels**
- **expand**：对当前的坐标轴进行一定程度扩充，用`expansion()`对其进行赋值
  - **mult**：上下（左右）各增加当前**limits**的**mult**倍
  - **add**：上下（左右）各增加**add**长度的坐标轴
  
```{r}
dat <- tibble(
  Season = rep(c("Q1", "Q2", "Q3", "Q4", NA), each = 30),
  Sales = c(1:120, sample(1:120, 30))
)
ggplot(dat, aes(Season, Sales, fill = Season)) +
  geom_boxplot() +
  scale_x_discrete(na.translate = FALSE)
```

## 对时间序列数据的坐标轴进行修改

--------------------------------

相关函数包括`scale_x_date()`、`scale_x_datetime()`、`scale_x_time()`、`scale_y_date()`、`scale_y_datetime()`、`scale_y_time()`。使用方法与[连续型数据的坐标轴的修改](#对连续型数据的坐标轴进行修改)类似，区别在于多了一些以**date_**起始的参数可以通过如"%Y-%m-%d"的字符串改变样式


```{r}
dat <- tibble(
  Date = Sys.Date() + 1:10,
  Sales = sample(20, 10)
)
ggplot(dat, aes(x = Date, y = Sales)) + 
  geom_col() + 
  scale_x_date(date_labels = "%m- %d")
```

## TODO

